【裁判字號】    97,家聲,235
【裁判日期】    970929
【裁判案由】    選任特別代理人
【裁判全文】
臺灣臺南地方法院家事裁定            97年度家聲字第235號
聲  請  人  甲○○
相  對  人  戊○○○
上聲請人聲請選任特別代理人事件，本院裁定如下：
    主  文
選任甲○○於本院九十七年度繼字第一四七四號拋棄繼承事件中
為相對人戊○○○之特別代理人。
    理  由
一、按民事訴訟法有關當事人能力、訴訟能力之規定，於非訟事
    件關係人準用之，非訴訟事件法第11條定有明文。次按無訴
    訟能力人有為訴訟之必要，而無法定代理人，或法定代理人
    不能行代理權者，其親屬或利害關係人，得聲請受訴法院之
    審判長選任特別代理人。特別代理人於法定代理人或本人承
    當訴訟以前，代理當事人為一切訴訟行為。但不得為捨棄、
    認諾、撤回或和解。民事訴訟法第51條第2、4項定有明文。
二、本件聲請意旨略以：繼承人戊○○○日前擬向台北縣中和市
    戶政事務所申請核發印鑑證明書，因承辦人員認其欠缺事理
    辨別能力，拒絕辦理，為免戊○○○因此繼承被繼承人楊李
    阿雲債務，爰聲請指定特別代理人，請鈞院准暫由繼承人戊
    ○○○之子即繼承人甲○○擔任特別代理人等語。
三、經查本件聲請人主張戊○○○為被繼承人楊李阿雲之母親，
    伊則為被繼承人楊李阿雲之弟、為相對人戊○○○之子，而
    被繼承人楊李阿雲已於97年5月2日死亡等情，業據聲請人提
    出戶籍謄本附卷供參。聲請人次主張戊○○○欠缺事理辨別
    能力一節，亦據聲請人提出行政院國軍退除役官兵輔導委員
    會台北榮民總醫院診斷證明書1件附卷供參，依該診斷證明
    書就相對人病明載以：「記憶力減退，失智症，水腦症。日
    常生活需人照料，宜休養及神經外科門診複查。」足認聲請
    人主張相對人欠缺事理辨別能力等語，尚無不合，伊據以就
    相對人聲明拋棄繼承案件，聲請本院指定特別代理人，自亦
    有據。本院審酌戊○○○之配偶丙○○、次女丁○○、次子
    乙○○均同意由聲請人即甲○○擔任戊○○○之特別代理人
    ，凡此業有丙○○所具同意書在卷可按，及丁○○、乙○○
    到庭陳述綦詳，茲聲請人為相對人之兒子，與相對人份屬至
    親，伊既有意願擔任相對人之特別代理人，由其擔任相對人
    之特別代理人，當可保障相對人拋棄繼承之權益，爰選任聲
    請人於本院97年度繼字第1474號拋棄繼承之民事事件中，為
    相對人之特別代理人。
三、依民事訴訟法第51條第2項，裁定如主文。
中    華    民    國    97    年    9     月    29    日
                  家事法庭   法  官  林富郎
以上正本證明與原本無異。
如不服本裁定應於送達後10日內向本院提出抗告狀（附具繕本）
。
中    華    民    國    97    年    9     月    29    日
                             書記官  劉毓如


司法院資訊處製作；財團法人民間司法改革基金會備份。
